臺灣高等法院高雄分院刑事判決　　　　　九十三年度上訴字第四四七號
　　上　訴　人　台灣高雄地方法院檢察署檢察官
　　被　　　告　壬○○
　　選任辯護人　邱佩芳律師
　　　　　　　　姜宜君律師
右上訴人因被告常業詐欺等案件，不服臺灣高雄地方法院九十年度訴字第二五八一號
中華民國九十三年三月二十四日第一審判決（起訴案號：臺灣高雄地方法院檢察署八
十九年度偵字第一五００六、一六六六一號），提起上訴，本院判決如左：
      主      文
上訴駁回。
      理      由
一、本案經本院審理結果，認原審以不能證明被告壬○○犯罪，諭知無罪判決，核無
    不當，應予維持，並引用原審判決書所記載之理由。
二、檢察官上訴意旨雖又指稱：「
（一）依據本件告訴人庚○○、子○○、丑○○、癸○○等人所指訴之事實，『利達
      行』於八十九年三、四月與告訴人交易時，皆以現金或匯款為付款方式，取得
      告訴人之信任後，再以大量進貨、並改以簽發支票為付款方式，於到期日後未
      能兌現，使告訴人受有損害。惟被告與利達行之交易方式係以『先簽帳，等到
      月底時，再以現金互相交易結清』（見原審卷第三六三頁、上訴書誤為第三五
      ０頁被告之陳述），並未於詐騙後改以簽發支票為付款方式，與前術利達行之
      慣常交易模式不符，雖扣案之估價單上確有記載被告出貨予利達行之事實。惟
      此記載是否為被告為卸免刑責而事先（即被查獲前）做成，實有可疑。
（二）原審雖認證人己○○自己持有之0000000000號行動電話，於八十九
      年三月二十四日己○○自己持有中時，即有與本案詐欺集團所使用門號（按即
      0000000000號）聯絡，且0000000000號行動電話自八十
      九年四月十六日起迄八十九年六月二十五日止，與證人己○○所自承其父母親
      住所之（０八）0000000號電話有將近七十六次之通聯紀錄，故認證人
      己○○證稱其將0000000000、0000000000、00000
      00000號行動電話交付被告使用乙節，顯有疑問等語。惟查，經本署調閱
      0000000000號行動電話通聯紀錄，該號行動電話與0000000
      000號行動電話，自八十九年四月二十一日至同年七月二日止，彼此有相當
      多次互相發話及受話次數之情形，就常情而言，一般人名下縱有多個行動電話
      號碼，應不至於以自己的其中一個行動電話號碼撥號給自己持有的另一個號碼
      ，換言之，0000000000、0000000000號行動電話於八十
      九年四月二十一日起至同年七月二日止，應係由不同二人分別持用，且依原審
      認定之事實，應認其中0000000000號行動電話應為己○○使用。又
      證人趙偉翔（即被告之子）於本署八十九年十二月二十七日停訊時證稱其使用
      之行動電話為0000000000號，而0000000000、0000
      000000、0000000000、0000000000號行動電話係
      公司電話，伊與被告及員工黃志堅、葉坤池均有使用等語（見本署八十九年偵
      字第一六六六一號卷第一二二頁，其中有關0000000000號行動電話
      係公司使用乙節，與前揭證據不符，應認不可採信），被告於八十九年十二月
      二十七日接受法務部調查局高雄市調查處調查時，亦供述其與趙偉翔視需要輪
      流使用0000000000號行動電話，其於八十九年六月十四日使用00
      00000000號行動電話。嗣經本署調閱0000000000通聯紀錄
      ，該行動電話與0000000000、0000000000號自八十九年
      四月十六日起迄八十九年六月二十五日止，通話次數頻繁（見同上卷第三三一
      頁至三七０頁），且其中有數十通係於晚上十一時後，甚而凌晨時互相聯絡，
      則無論0000000000電話與前揭0000000000、00000
      00000通話之時，係證人趙偉翔或被告使用，其與0000000000
      、0000000000電話之真正持有人應有特殊情誼或特殊事由，否則，
      應不至於常人睡眠時間互相聯繫。且被告自承其於八十九年六月十四日使用0
      000000000號行動電話，則依前述0000000000號行動電話
      通聯紀錄顯示，該號行動電話於八十九年六月十四日亦有五次與000000
      0000、0000000000號之通話紀錄（見同上卷第三六一、三六二
      頁），足認被告確有與己○○持用之0000000000號行動電話之外之
      0000000000號行動電話互相聯絡（0000000000與000
   0000000號行動電話於同日亦有九次互相通聯之紀錄，故該二號門號應
      係不同人之持用）。而持本案查得之通聯紀錄顯示，0000000000號
      行動電話確為本案詐欺集團使用（對外並未曝光）之行動電話（見本署八十九
      年度偵字第一五００六號卷第三七二頁），據此，即可認定被告與本案詐欺集
      團確有共犯關係。
（三）證人己○○於八十九年十一月六日接受法務部調查局高雄市調查處調查時，證
      稱：『大約於八十九年三、四月間，我的朋友經營上勤免洗餐具批發總行（下
      稱上勤批發行）之壬○○，向我表示要我幫忙前往立達公司看店、並幫忙接待
      銀行行員，如果銀行行員到達時就回答說老闆外出不在，之後就用便條紙寫了
      立達公司地址，僱了計程車並拿給我一千元當車資，我便獨自搭車前往上述地
      址，到了之後，公司門關著，且沒有人在，我不敢進去，所以我用手機000
      0000000打給壬○○0000000000請示，他告訴我將側門玻璃
      門推開就可以進入，進入後約二十分鐘後就有一位年輕的銀行人員前來詢問老
      闆是否在公司，我就依指示答稱老闆外出不在，該行員就在公司內停留約五分
      鐘，查看堆積了很多箱貨物後逕行離去，我電話回報壬○○，他指示我將鐵捲
      門拉下後搭計程車回上勤免洗餐具批發總行』等語，苟被告並未指示證人己○○前往利達行看店、並幫忙接待銀行行員，證人何能對其過程如此清晰描述﹖
      又證人即原臺東中小企銀鳥松分行（現為臺東中小企銀台北分行）職員唐福熙
      於原審九十二年二月十三日審理時證稱：『黃春錠〔業經臺灣高雄地方法院判
      處有期徒刑一年二月，現由臺灣高等法院高雄分院審理中〕先生要在我們鳥松
      分行開支存帳戶，依照規定我們都要到現場查看，我們沒有事先聯絡，那天我
      們是突然去查看，但到門口時，我有打電話，是己○○小姐接的：：』、『有
      （向己○○）說是支票帳戶要去拜訪，己○○就說好可以，她跟我們說她是會
      計，我們去的時候，問他負責人在否，她說老闆外出』、『我們從外面看不出
      裡面是否有人，所以我們才撥電話進去，是己○○接的，後來己○○開旁邊的
      小門讓我們進去』、『我問她為何利達行沒有申請營利事業登記證，因為黃春
      錠到分行來辦理個人活儲及支存帳戶，我們是建議他開立公司戶，所以當場問
      張某經營時間，張某回答本來開在鳳山，後來才搬到大豐，已經經營有三年多
      』等語，亦核與己○○證述情節大致相符，足認證人己○○確有於八十九年三
      、四月間前往利達行接待銀行行員，則如前（二）所述，被告既屬本案詐欺集
      團之成員，足可認定己○○確係依被告指示而前往利達行辦理前揭事項。至於
      ，證人唐福熙未通知任何人即前往利達行查看，此僅能證明唐福熙係未通知任
      何人即前往利達行查看，然不能證明被告並未通知己○○至利達行應付銀行行
      員，故尚難據此採為有利於被告之認定。
（四）被告於本署九十年一月三十日偵查中自承有請己○○至利達行收帳及至臺東中
      小企銀鳥松分行匯款給林正中，（見本署八十九年度偵字第一六六六一號卷一
      五二頁），核與證人己○○於同日偵訊時證述情節相符，且證人唐福熙於審判
      中亦證述有見過己○○至臺東中小企銀鳥松分行匯款，足認被告確有請己○○
      至利達行收帳及至臺東中小企銀鳥松分行匯款給林正中。至於證人己○○於本
      署九十年三月二十八日偵訊時改稱其不記得壬○○是叫伊去收帳或接待銀行行
      員乙語，顯係事後迴護之詞，不足採為有利於被告之認定。惟被告竟於審理中
      辯稱其並無請證人己○○至利達行收款及至臺東中小企銀鳥松分行匯款，衡以
      被告縱有請己○○至利達行收帳或至臺東中小企銀鳥松分行匯款，亦無法直接
      證其與本案詐欺集團有所關連，何以其對於此等不甚相關之事項亦有意迴避﹖
      又被告所經營之上勤批發行對外交易往來所使用之帳戶為設於該商行對面之高
      新銀行小港分行帳戶，此經被告於八十九年十二月二十七日接受法務部調查局
      高雄市調查處調查時坦承在卷，其如需匯款，自可就近前往該行帳戶為之，何
      以竟捨近求遠而委託己○○前往臺東中小企銀鳥松分行匯款予林正中﹖實啟人
      疑竇。徵諸被告上開行為，足證被告為求卸責及避免東窗事發，故為上開違反
      常情之事，故認被告應為本案詐欺集團之成員等情。
三、惟查：
（一）「利達行」與告訴人庚○○等人之交易，先以現金或匯款為付款方式，取得告
      訴人等之信任後，再以大量進貨，並改以簽發支票為付款方式，於到期日後未
      能兌現，使告訴人等受有損害，而被告與「利達行」之交易方式，係以「先簽
      帳，等到月底時，再以現金互相交易結清」，並未於詐騙後改以簽發支票為付
      款方式，與「利達行」向告訴人等之交易方式不同，此種情形係因被告經營之
      「上勤免洗餐具批發總行」與「利達行」間，互有交易所致，就扣案之估價單
      上記載被告出貨與「利達行」，及證人己○○所證曾受被告之託，至銀行匯款
      給「林正中」等情可明。雙方既互有出貨與對方，即先行簽帳，至月底結帳付
      清，與常情不悖。此與告訴人等僅出貨與「利達行」，並無自「利達行」進貨
      之情形不同，不能執此不同而謂被告與「利達行」之「林正中」等人有共犯關
      係。
（二）卷附之門號0000000000號行動電話通聯紀錄，自八十九年四月廿一
      日至同年七月二日止，與門號0000000000號行動電話間，有多次互
      相發話及受話之情形，僅能證明在此期間，該二號行動電話由二人分別持用，
      不能證明其中一支行動電話必係被告向己○○所借用。證人即被告之子趙偉翔
      於偵查中所證：「0000000000、0000000000、0000
      000000、0000000000號行動電話係公司（即上勤免洗餐具批
      發總行）」電話，伊與其父及員工黃志堅、葉坤池均有使用」云云（上訴意旨
      認為0000000000號行動電話，係己○○所持用，趙偉翔此部分證言
      與證據不符，不可採信）。而被告否認有向己○○借用0000000000
      、0000000000、0000000000號行動電話，僅供承其與趙
      偉翔輪流使用0000000000號行動電話。依卷附之00000000
      00號行動電話通聯紀錄，自八十九年四月十六日起至同年六月廿五日止，與
      0000000000、0000000000號行動電話間，通話次數頻繁
      等情，亦僅能證明該期間之0000000000號行動電話，與00000
      00000、0000000000號行動電話間，有相互通話之事實，尚不
      能證明後二號行動電話係詐欺集團之成員所持有，亦無從證明與被告有關。上
      訴意旨雖謂「0000000000號行動電話，確為本案詐欺集團所使用」
      云云。但該0000000000號行動電話門號，係己○○所申請，為己○○所證實（公訴意旨認己○○與詐欺集團無關），如何能證明係詐欺集團成員
      所使用？至0000000000號行動電話，與詐欺集團成員使用之000
      0000000號（名義人杜慶祥）、0000000000號（冒用林正中
      名義申請）行動電話，於八十九年三月二日、八十九年三月卅一日、八十九年
      四月十一日、分別使用同一序號「000000000000000號」之行
      動電話機一節，證人己○○所證以其名義申請門號0000000000號行
      動電話借給被告使用，並非真實可採，原審判決理由二、（三）已敘述綦詳，
      果如有使用同一序號之行動電話機，亦係己○○之行為，難認與被告有關。果
      如證人趙偉翔上開所證為可採，亦不能證明交換行動電話機使用者係被告，而
      非趙偉翔或黃志堅、葉坤池，亦無從證明交換行動電話機使用與詐欺有關。
（三）證人己○○所證被告委託其至「利達行」應付銀行行員之徵信云云，不足憑信
      ，為原審判決理由二、（二）所敘明。且己○○所使用之門號0000000
      000號行動電話，於八十九年三月廿四日，即與公訴人所指詐欺集團成員「
      杜慶祥」、「王舜仁」使用之0000000000、0000000000
      號行動電話，使用同一序號「000000000000000號」之行動電
      話機（八十九年度偵字第一五００六號卷第三七二頁－利達行所使用一支行動
      電話序號及門號一覽表），此可證己○○在八十九年三月廿四日已與詐欺集團
      之成員「杜慶祥」、「王舜仁」間互有聯絡，並無再受被告之委託至「利達行
      」應付銀行行員徵信之必要，亦可見其此部分證言非可採信。
（四）被告是否有委託證人己○○至「利達行」收帳及至台東中小企銀鳥松分行匯款
      給「林正中」，均不能證明被告與詐欺集團成員有詐欺之犯意聯絡及行為分擔
      。被告經營之「上勤免洗餐具批發總行」，與「利達行」有交易往來，已如上
      述，則被告委託己○○前往「利達行」收取貨款，或委託己○○匯貨款給「利
      達行」之「林正中」，均屬交易往來之常態行為。至被告對於此不能直接證明
      其與詐欺集團有關之事項，前後供述不一，此屬被告避嫌之認知問題，不能據
      以推論必與詐欺集團成員有關。又被告所經營之「上勤免洗餐具批發總行」對
      外交易往來所使用之帳戶，為設於其商行對面之高新銀行小港分行帳戶，固為
      被告於高雄市調查處調查時所陳明，如被告委託證人己○○至台東中小企銀鳥
      松分行匯款給「林正中」為真實，或可謂係購買贓物之避嫌行為，尚不能據以
      認定被告係詐欺集團之成員。
四、綜上所，尚無確切證據可資證明被告犯罪，上訴意旨執前詞指摘原判決不當，
    為無理由，應予駁回。
據上論斷，應依刑事訴訟法第三百六十八條、第三百七十三條，判決如主文。
本案經檢察官方娜蓉到庭執行職務。
中    華    民    國     九十三     年      十一      月       九       日
                              臺灣高等法院高雄分院刑事第八庭
                                  審判長法官  惠光霞
                                        法官  趙文淵
                                        法官  洪慶鐘
右正本證明與原本無異。
如不服本判決應於收受本判決後十日內向本院提出上訴書狀，其未述上訴理由者，
並得於提起上訴後十日內向本院補提理由書狀（均須按他造當事人之人數附繕本)「
切勿逕送上級法院」。
                                      書記官  彭筱瑗
中    華    民    國     九十三     年      十一      月       十       日
                                                                    ＦＨＱ
附件：
臺灣高雄地方法院刑事判決                          九十年度訴字第二五八一號
    公  訴  人  臺灣高雄地方法院檢察署檢察官
    被      告  壬○○  男  民國○○○年○○月○○○日生
                        住高雄市○○區○○路一五九之一號
                        居高雄市○○區○○街一０四號
                        身分證統一編號：Ｒ一三三八四五一號
    選任辯護人  邱佩芳律師
                楊昌禧律師
                沈志純律師
右列被告因詐欺案件，經檢察官提起公訴（八十九年度偵字第一五ＯＯ六號、第一六
六六一號），本院判決如左：
    主  文
壬○○無罪。
    理 由
一、公訴意旨略以：被告壬○○係設於高雄市○○區○○路一五九之一號「上勤免洗
    餐具批發總行」之實際負責人，竟與王蓮臺、胡志良、陳克泰、黃春錠（王蓮臺
    、黃春錠、陳克泰另由檢察官發布通緝中，胡志良則由檢察官簽移臺灣彰化地方
    法院檢察署偵辦中）共同意圖為自己不法之所有，合組詐欺集團，自民國八十九
    年三月間起，由詐欺集團成員冒用「林正中」名義，及以黃春錠名義申請電話或
    向不知情之己○○借用行動電話（詳如附表一所示），並由黃春錠於八十九年三
    月二十一日，向臺東區中小企業銀行鳥松分行申請設立活期儲蓄第000000
    00之四號帳戶，供對外聯絡、匯款或收受款項之用，且由王蓮臺、胡志良、陳
    克泰三人設立及冒用「張清松」名義，設立如附表二所示之支票存款帳號，以供
    詐騙所用，旋分由詐欺集團份子冒用「林正中」名義，在高雄市○○區○○路三
    八五號虛設「利達貿易有限公司」 （下稱利達公司），及冒用「李銘宏」名義
    ，在高雄縣鳳山市○○街一六九號虛設「鳳鳴企業商行」（下稱鳳鳴行），初始
    以現金或匯款方式，向各縣市之不特定廠商訂貨，取得各廠商信任後，自八十九
    年四月起，即陸續向如附表三所示之被害人大量訂貨，使前揭被害人均陷於錯誤
    ，而如數交付所訂之貨物，惟該詐欺集團成員均延欠貨款。嗣被害人等向詐欺集
    團成員催討貨款時，該詐欺集團成員則交付如附表二所示之空頭支票或附表四所
    示早已信用不良之支票予被害人，以資搪塞。該詐欺集團並利用不知情之司機黃
    憲吉，將詐騙所得之財物載運至不詳地點，及「上勤免洗餐具批發總行」藏放，
    予以變賣圖利，並以之為業。另該詐欺集團並於八十九年五月五日推派某不詳姓
    名成員自稱「李銘宏」，至甲○○所經營位於高雄縣鳳山市○○路一四九號「騰
    萬企業行」，冒用「賴宗源」名義，向台灣大哥大股份有限公司申請如附表一編
    號十二所示Ｚ000000000號行動電話，並於行動電話申請書、同意書上
    偽簽「賴宗源」之署押，足以生損害於「賴宗源」。嗣被害人等所收受如附表五
    所示之支票，於八十九年六月二十日起陸續退票，被害人等始知受騙，合計該詐
    欺集團共詐得新台幣（下同）一千四百十三萬元。因認被告涉犯有共同常業詐欺
    罪嫌及行使偽造私文書之罪嫌等語。
二、惟按犯罪事實應依證據認定之，無證據不得認定犯罪事實，刑事訴訟法第一百五
    十四條第二項定有明文。又事實之認定，應憑證據，如未能發現相當證據，或證
    據不足以證明，自不能以推測或擬制之方法，以為裁判基礎，有最高法院四十年
    度台上字第八六號判例可資參照。檢察官認被告壬○○涉犯有上揭共同常業詐欺
    及行使偽造私文書罪嫌，無非係以如附表三所示被害人之指述，證人己○○於高
    雄市調查處（下稱市調處）及偵查中之證詞，被告向己○○所借用之三支行動電
    話號碼與詐欺集團所使用之行動電話號碼（其號碼詳如起訴書所載），於起訴書
    所載時間裡，卻搭配使用相同之行動電話，與常情有違，及卷附支票與退票理由
    單、銀行帳號設立資料、行動電話申請書及通聯記錄等，為其認罪依據。惟訊據
    被告壬○○則堅決否認有何右揭公訴人所指詐欺或行使偽造私文書之犯行，辯稱
    ：伊並不認識王蓮臺、胡志良、陳克泰、黃春錠等人，伊雖有與利達公司之「林
    正中」買賣貨品，但只是普通交易買賣，伊不是詐欺集團成員等語。經查：
  （一）如附表三所示之被害人廠商雖分別於市調處、偵查及本院審理中，均指稱有
        遭利達公司「林正中」之人，或鳳鳴企業商行「李銘宏」之人，以如附表三
        所載購買貨物為手段，遭詐騙金錢之事實，並提出出貨單及遭退票之支票等
        為證，惟均未指述被告有直接向渠等為詐騙行為，或在詐騙過程中見被告有
        參與詐欺犯行，是如附表三所示被害人之指述，並不能直接作為認定被告犯
        罪事實之依據。
  （二）公訴人雖依據證人己○○於市調處及偵查中之證詞，認為被告委由證人己○○至利達公司應付銀行行員之徵信，且由證人己○○至臺東區中小企業銀行
        鳥松分行幫其處理匯款事宜，與常理不符，已有可疑等語。惟查，被告於市
        調處、偵查及本院審理中均一致否認有上揭證人所指委託伊應付銀行行員徵
        信一事，而證人己○○於市調處調查時係證稱：大約於八十九年三、四月間
        ，伊朋友壬○○向伊表示，要伊幫忙前往利達公司看店，並接待銀行行員，
        如銀行行員到達時老闆不在，就回答說老闆外出等語（見八十九年度偵字第
        一六六六一號偵查卷第七十頁），嗣於偵查中則證稱：伊是受被告之託，到
        利達行收帳，並非接待銀行行員等語（見同卷第一五一頁），是證人己○○
        對於被告委託之目的為何，先後證述不一，已有可疑，且依證人己○○之證
        詞，應係指被告已先一步得知銀行行員欲至利達公司辦理徵信，始有可能委
        由證人前往應付，惟證人即辦理徵信之臺東區中小企業銀行鳥松分行職員康
        福熙於本院審理中已明確證述：當時黃春錠要在我們銀行開立支票帳戶，依
        照規定我們要到現場察看，我們並沒有事先聯絡，那天我們是突然去察看，
        到現場時有打電話，是己○○接的，她告訴我她是會計，己○○並回答我們
        該店本來開在鳳山，後來搬到大豐路，已經經營三年多等語（見本院卷第二
        四八頁），是證人康福熙既係臨時決定要去利達公司作徵信，被告自不可能
        事先得知消息而委由證人己○○應付徵信，故證人己○○上揭證詞與常理有
        違，已難採信。另證人己○○雖證述：被告有委託伊至臺東區中小企業銀行
        鳥松分行辦理匯款三、四次等語，惟已為被告所否認，且卷內亦無匯款單等
     資料，自無從認定證人所述匯款之事，是否屬實，此部分亦不足為對被告不
        利之認定。
  （三）公訴人另依據證人己○○於市調處及偵查中之證詞及卷附通聯記錄，認定Ｚ
        000000000號行動電話號碼（即詐欺集團成員冒用「杜慶祥」之名
        義申請，檢察官於起訴書附表一漏未論列），與被告向證人己○○所借用之
        Ｚ000000000、Ｚ000000000號二支行動電話號碼，分別
        在八十九年三月二十三日、三月二十四日及三月二十九日，均搭配相同之行
        動電話使用（手機序號000000000000000號），以及Ｚ00
        0000000號、Ｚ000000000號行動電話號碼（分別為詐欺集
        團冒用「杜慶祥」及「林正中」之名義申請），與被告向證人己○○所借用
        之Ｚ000000000號行動電話號碼，分別於八十九年三月二日、三月
        三十一日及四月十一日，均搭配相同之行有動電話使用（手機序號為000
        000000000000號），而認為與常情不符，推論被告為詐欺集團
        成員。惟查，證人己○○係證述：伊於八十九年三月二十五日申請Ｚ000
        000000號及Ｚ000000000號二號行動電話門號交予被告，之
        後被告又要求，伊就將其使用之Ｚ000000000號行動電話門號亦交
        予被告使用等語（見八十九年度偵字第一六六六一號偵查卷第七十頁背面）
        ，是依證人己○○上揭證詞內容，被告取得行動電話之時間應在八十九年三
        月二十五日之後，惟依卷附利達行所使用十支行動電話序號及門號一覽表所
        示，該支Ｚ000000000號行動電話門號，於八十九年三月二十四日
        ，即有與詐欺集團所使用門號使用相同之行動電話，而當時該門號尚由證人
        己○○持有中，則證人己○○自己持有之行動電話門號為何會與詐欺集團有
        關聯？其證詞是否可信，已可懷疑。且依卷附Ｚ000000000號行動
        電話通聯記錄內容所示，該支行動電話自八十九年四月二十一日至同年六月
        二十五日止，與證人己○○所自承其父母親住所之（Ｏ八）0000000
        號電話，有將近七十六次相當密集之聯繫記錄，證人己○○既然已將該支行
        動電話交予被告使用，為何又會有與其父母如此密集之聯繫記錄？是證人己○○證稱上揭三支行動電話係交由被告使用等語，顯有疑問。且被告於市調
        處調查時雖自承有向證人己○○借用上述三支行動電話之事實，惟於本院審
        理中已明確供稱：伊並無向證人己○○借用上述三支行動電話，在市調處訊
        問時伊會承認有借用之事實，是因為己○○在市調處做完筆錄後，向伊說這
        件事，並說她的行動電話只是和朋友聯繫，希望伊能幫她配合她的說詞，不
        要讓她被追查，伊因為和己○○是多年朋友，相信己○○應不會陷害伊，且
        己○○當時好像有案在身，伊看她可憐，才會幫她，不知道事情這麼嚴重等
        語，而證人己○○第一次於市調處訊問時係八十九年十一月六日（同上卷第
        六十九頁），被告第一次接受市調處訊問，則係八十九年十二月二十七日（
        同上卷第一二五頁），被告接受訊問時間確係在證人己○○之後，且證人己○○確曾因侵占案件，在八十八年七月七日，為法院判處有期徒刑七月緩刑
        三年之事實，有台灣高等法院被告全國前案紀錄表一份在卷可查，是被告供
        稱其係因可憐己○○，而欲幫忙伊才配合其說詞之動機，尚可採信。綜上，
        證人己○○前揭證詞，有上述不合理之處，已難採信，自不足為認定被告犯
        罪事實之依據。
  （四）至於被害人丁○○等人雖指稱有在被告經營之上勤免洗餐具批發總行，發現
        渠等遭詐騙之貨物等情，惟被害人所指稱貨物並未扣案，且卷內亦無其他證
        據足以佐證被害人等所指是否屬實。而被告雖不否認其經營商號內確有利達
        公司之貨物之事實，惟辯稱：伊於八十九年四、五月間，曾和利達公司有生
        意往來，每月大約一、二次，每次交易金額大約二萬多至四萬元不等，伊是
        賣免洗餐具給利達公司，伊則向利達公司買伊需要的食品原料等語，此與證
        人即不知情之利達公司司機黃憲吉於本院審理中所證述：伊於八十九年四、
        五月間任職於利達公司擔任司機時，老闆曾叫伊送貨予被告三次，伊送的貨
        大概是免洗餐具及食品原料，伊送貨去時有拿送貨單給被告簽收等語大致相
        符，且衡諸常情，被告如係詐欺集團成員，應係以低調方式將大量贓物銷贓
        獲利，以避免遭人察覺，而應不敢放在店內公然出售，而證人黃憲吉將贓物
        送予被告，被告自無簽發送貨單之必要，被告卻依一般商場慣例，親自簽發
        送貨單，並將所購買貨品公開出售，故被告辯稱伊在不知情之下，向利達公
        司購買貨物等語，尚堪採信。
  （五）至於附表二、附表三及附表五所示之支票帳戶及退票理由單，雖係詐欺集團
        用以詐騙之工具，惟被告已供稱該支票帳戶或退票之支票，均非伊所設立或
        簽發等語，且依卷附支票帳戶申請資料及退票記錄所示，該支票帳戶均非被
        告所設立，且亦無一張支票係由被告所簽發，檢察官亦未舉證上揭支票係由
        被告所交付，是上揭支票帳戶或退票理由單均不足以作為認定被告犯行之依
        據。又證人即檢察官認定本案共犯之一胡志良，經本院提訊時則供稱：伊不
        認識王蓮臺或黃春錠之人，亦未在高雄工作過，伊沒有銀行帳戶等語，並未
        供述被告是否有參與本案犯行，亦不足為被告不利之認定。
  （六）綜上所述，如附表三所示被害人均未指稱被告有參與詐欺之犯行，且證人己○○之證詞顯有瑕疵，不足採信，檢察官所舉其他事證亦均不足以認定被告
        係詐欺集團之成員而共犯有上揭犯行，此外，復查無其他積極證據足以證明
        被告涉有公訴人所指常業詐欺或行使偽造私文書之犯行，不能證明犯罪，依
        法自應為被告無罪之諭知。
三、台灣台南地方法院檢察署檢察官另以被告涉犯有詐欺犯行，而以九十年度偵字第
    一二八六四號函送本院併辦，惟檢察官本案起訴部分，本院認應為無罪之判決，
    本院就該函送部分自無從併予審理，應退回由檢察官另行處理，併此敘明。
據上論斷，應依刑事訴訟法第三百零一條第一項，判決如主文。
本案經檢察官王柏敦到庭執行職務。
中     華    民     國     九十三     年    三    月    二十四    日
                                  臺灣高雄地方法院刑事第十四庭
                                            審判長法 官  李淑惠
                                                  法 官  黃呈熹
                                                  法 官  呂憲雄
右正本證明與原本無異。
如不服本判決，應於判決送達後十日內，向本院提出上訴狀。
                                                  書記官  吳良美
中     華    民     國     九十三     年    三    月    二十四    日
附表一：詐欺集團使用之行動電話（含家用電話）
┌──┬─────────┬───────┬───────┬──────┐
│編號│冒名申請之行動電話│申請名義人    │申請日期      │備考        │
│    │(含家用電話)號碼  │(使用人)      │(開通日期)    │            │
├──┼─────────┼───────┼───────┼──────┤
│一  │(00)0000000       │林正中        │              │冒名申請    │
├──┼─────────┼───────┼───────┼──────┤
│二  │(00)0000000       │林正中        │              │冒名申請    │
├──┼─────────┼───────┼───────┼──────┤
│三  │(00)0000000       │林正中(使用人 │              │冒名申請    │
│    │                  │李銘宏)       │              │            │
├──┼─────────┼───────┼───────┼──────┤
│四  │(00)0000000       │林正中(使用人 │              │冒名申請    │
│    │                  │李銘宏)       │              │            │
├──┼─────────┼───────┼───────┼──────┤
│五  │0000000000        │黃春錠        │89.03.17開通  │集團份子，通│
│    │                  │              │              │緝中        │
├──┼─────────┼───────┼───────┼──────┤
│六  │0000000000        │林正中        │89.01.07開通  │冒名申請    │
├──┼─────────┼───────┼───────┼──────┤
│七  │0000000000        │林正中        │89.01.07開通  │冒名申請    │
├──┼─────────┼───────┼───────┼──────┤
│八  │0000000000        │己○○        │89.03.25開通  │壬○○請不知│
│    │                  │              │              │情之己○○申│
│    │                  │              │              │辦門號後供其│
│    │                  │              │              │使用        │
├──┼─────────┼───────┼───────┼──────┤
│九  │0000000000        │己○○        │89.03.25開通  │同右        │
├──┼─────────┼───────┼───────┼──────┤
│十  │0000000000        │己○○        │88.01.14開通  │壬○○向不知│
│    │       │              │              │情之己○○借│
│    │                  │              │              │用          │
├──┼─────────┼───────┼───────┼──────┤
│十一│0000000000        │賴宗源        │詐欺集團成員於│            │
│    │                  │              │89.05.05冒用賴│            │
│    │                  │              │宗源名義申請使│            │
│    │                  │              │用            │            │
└──┴─────────┴───────┴───────┴──────┘
附表二：供詐騙使用之銀行帳號
┌──┬───────┬─────┬────────┬─────────┐
│編號│銀  行  名  稱│申  請  人│設  立  帳  號  │備   考           │
│    │              │          │                │                  │
├──┼───────┼─────┼────────┼─────────┤
│一  │華南商業銀行大│張清松    │000000000000    │89.03.08設立      │
│    │稻埕分行      │          │                │89.07.14拒絕往來  │
├──┼───────┼─────┼────────┼─────────┤
│二  │高雄市第二信用│王蓮臺    │02165之3        │89.04.15設立      │
│    │合作社苓雅分社│          │                │89.07.07拒絕往來  │
│    │              │          │                │                  │
├──┼───────┼─────┼────────┼─────────┤
│三  │第一商業銀行東│王蓮臺    │00000000000     │89.03.24設立      │
│    │高雄分行      │          │                │89.07.07拒絕往來  │
├──┼───────┼─────┼────────┼─────────┤
│四  │中國農民銀行苗│胡志良    │105157          │89.01.06設立      │
│    │栗分行        │          │                │89.06.30拒絕往來  │
├──┼───────┼─────┼────────┼─────────┤
│五  │華南商業銀行北│陳克泰    │000000000000    │89.03.31設立      │
│    │台南分行      │          │                │89.07.28拒絕往來  │
└──┴───────┴─────┴────────┴─────────┘
附表三：被害人廠商一覽表
┌──┬──────┬───────┬──────────┬──────┐
│編號│廠 商 名 稱 │詐  騙  財  物│詐騙時間及手段      │詐騙金額(新 │
│    │            │              │                    │台幣，下同) │
├──┼──────┼───────┼──────────┼──────┤
│一  │永翊裝潢百貨│窗帘布        │                    │四萬三千六百│
│    │辛○○      │              │                    │五十六元    │
├──┼──────┼───────┼──────────┼──────┤
│二  │三福公司    │蒟蒻、果凍    │冒名「林正中」者自八│二十一萬一千│
│    │丙○○      │              │十九年三月起，以「利│四百八十元  │
│    │            │              │達貿易公司」名義向李│            │
│    │            │              │榮森購買蒟蒻、果凍，│            │
│    │            │              │初期均有付貨款，自同│     │
│    │            │              │年五、六月間起大量訂│            │
│    │            │              │貨，惟均延欠貨款。  │            │
├──┼──────┼───────┼──────────┼──────┤
│三  │國暉食品香料│山葵粉、海帶芽│冒名「林正中」者於八│一百三十三萬│
│    │化工有限公司│等食品        │十九年一月十二日起，│七千六百元  │
│    │丁○○      │              │以「利達貿易公司」名│            │
│    │            │              │義 向國暉公司購貨 ，│            │
│    │            │              │初期均有付貨款，自八│            │
│    │            │              │十九年五、六月份起開│            │
│    │            │              │始大量進貨，並於八十│            │
│    │            │              │九年五月八日介紹冒名│            │
│    │            │              │「李銘宏」者「鳳鳴企│            │
│    │            │              │業商行」購貨，均延欠│            │
│    │            │         │貨款。              │            │
├──┼──────┼───────┼──────────┼──────┤
│四  │戊○○      │藥物、膠囊等  │八十九年六月間起訂貨│不詳        │
│    │            │              │。                  │            │
├──┼──────┼───────┼──────────┼──────┤
│五  │欣雅有限公司│柴魚片        │冒名「林正中」者自八│三十四萬元  │
│    │庚○○      │              │十九年三月初起，以「│            │
│    │            │              │利達貿易公司」名義向│            │
│    │            │              │庚○○訂購柴魚片，初│            │
│    │            │              │期均有付貨款，自八十│            │
│    │            │              │九年五月初，並介紹名│            │
│    │            │              │用「李銘宏 」者，以 │            │
│    │            │              │「鳳鳴企業商行」名義│            │
│    │            │              │向庚○○訂貨，初期亦│         │
│    │            │              │均有付貨款，但自八十│            │
│    │            │              │九年六月初起，「林正│            │
│    │            │              │中」、「李銘宏」即向│            │
│    │            │              │庚○○大量訂貨並均延│            │
│    │            │              │欠貨款。            │            │
├──┼──────┼───────┼──────────┼──────┤
│六  │日炘股份有限│免洗餐具      │冒名「林正中」者自八│一百零三萬五│
│    │公司        │              │十九年三月間起以「利│千六百五十五│
│    │子○○      │              │達貿易公司」名義向鄭│元          │
│    │            │              │文仁訂購免洗餐具，初│            │
│    │            │              │期均有付貨款，自同年│            │
│    │            │              │四月間起開始大量進貨│            │
│    │            │              │並延欠貨款。        │            │
├──┼──────┼───────┼──────────┼──────┤
│七  │湯武食品企業│蜂蜜、椰果    │冒名「林正中」者於八│三十四萬九千│
│    │有限公司    │              │十九年三月七日起以「│元          │
│    │寅○○      │              │利達貿易公司」名義開│            │
│    │            │              │始向寅○○訂購蜂蜜、│            │
│    │            │              │椰果，初期均有付貨款│            │
│    │            │              │，自同年四月十三日起│            │
│    │            │              │大量訂貨，並延欠貨款│            │
│    │            │              │。                  │            │
├──┼──────┼───────┼──────────┼──────┤
│八  │騰邁水電通訊│行動電話機具、│冒名「李銘宏」者於八│十三萬八千元│
│    │企業有限公司│門號          │十九年六月十九日向朱│            │
│    │甲○○      │              │經緯購買行動電話七支│            │
│    │            │              │，並向甲○○偽稱需俟│            │
│    │            │              │其交給他人取得貨款後│            │
│    │            │              │始能付款，旋即逃逸。│            │
├──┼──────┼───────┼──────────┼──────┤
│九  │周慶祥      │龍眼乾        │冒名「林正中」者於八│三萬三千元  │
│    │(乙○○告發)│              │十九年四月八日以「利│            │
│    │            │              │達貿易公司」向周慶祥│            │
│    │            │              │訂購龍眼乾，未付貨款│            │
│    │            │              │。                  │            │
├──┼──────┼───────┼──────────┼──────┤
│十  │安捷企業有限│免洗餐具      │冒名「林正中」者於八│            │
│    │公司        │              │十九年一月中旬起，以│一百二十一萬│
│    │癸○○      │              │「利達貿易公司」名義│一千七百元  │
│    │            │              │向安捷公司大量訂購免│            │
│    │ │              │洗餐具，初期均有付款│            │
│    │            │              │，自八十九年五月起大│            │
│    │            │              │量訂貨並介紹冒名「李│            │
│    │            │              │銘宏」者向安捷公司訂│            │
│    │            │              │貨，均延欠貨款。    │            │
├──┼──────┼───────┼──────────┼──────┤
│十一│粘師父食品有│              │八十九年三月間向粘師│五十二萬元  │
│    │限公司      │              │父食品有限公司訂貨，│            │
│    │粘錫坤      │              │延欠貨款。          │            │
├──┼──────┼───────┼──────────┼──────┤
│十二│厚森公司    │免洗餐具      │冒名「李宏銘」者自八│一百六十萬元│
│    │代表人陳漢森│              │十九年三月起，以「利│            │
│    │代理人賴進森│              │達貿易公司」名義向陳│            │
│    │            │              │漢森購買免洗餐具，初│            │
│    │            │              │期均有付貨款，自同年│            │
│    │            │              │五、六月間起大量訂貨│            │
│    │            │              │，惟均延欠貨款。    │            │
├──┼──────┼───────┼──────────┼──────┤
│十三│永泉公司    │添加物、果凍  │冒名「李宏銘」者於八│三十五萬一千│
│    │陳永昌      │              │十九年三月起 ，以「 │六百元      │
│    │            │              │利達貿易公司」名義向│            │
│    │            │              │永泉公司購貨，初期均│            │
│    │            │              │有付貨款，自八十九年│            │
│    │            │              │六月份起開始大量進貨│            │
│    │            │              │，惟均延欠貨款。    │            │
├──┼──────┼───────┼──────────┼──────┤
│十四│正義公司    │咖啡粉、奶精  │冒名「林正中」者於八│不詳        │
│    │呂祥銓     │              │十九年三月起，以 「 │            │
│    │            │              │利達貿易公司」名義向│            │
│    │            │              │正義公司訂購咖啡粉、│            │
│    │            │              │奶精，初期均有付款，│            │
│    │            │              │自八十九年四月起即延│            │
│    │            │              │欠貨款。            │            │
├──┼──────┼───────┼──────────┼──────┤
│十五│台農開發公司│農產品        │冒名「林正中」者自八│一百餘萬元  │
│    │代表人李財教│              │十九年一月初起，以「│            │
│    │代理人謝豐榮│              │利達貿易公司」名義向│            │
│    │            │              │台農開發公司購買木耳│            │
│    │            │              │、蒜頭等物，初期均有│            │
│    │            │              │付款，同年五月間起，│            │
│    │            │              │冒名「李銘宏」者， │            │
│    │            │              │以「鳳鳴企業商行」名│            │
│    │            │              │義向台農開發公司購貨│            │
│    │            │              │，亦有付貨款，惟自八│            │
│    │            │              │十九年六月間起，「林│            │
│    │            │              │正中」、「李銘宏」向│            │
│    │            │              │台農開發公司大量訂貨│            │
│    │            │              │，惟均延欠貨款。    │            │
├──┼──────┼───────┼──────────┼──────┤
│十六│新元豐公司  │膠囊          │冒名「林正中」者自八│十九餘萬元  │
│    │代表人賴中馬│              │十九年三月間起以「利│            │
│    │代理人張傑徨│              │達貿易公司」名義向新│            │
│    │            │              │元豐公司購買藥用膠囊│            │
│    │            │              │，初期有付貨款，自八│            │
│    │         │              │十九年四月間起之訂貨│            │
│    │            │              │均延欠貨款。        │            │
├──┼──────┼───────┼──────────┼──────┤
│十七│鴻展公司    │免洗餐具      │冒名「林正中」者於八│三十四萬九千│
│    │陳榮宗      │              │十九年一月十三日起以│元          │
│    │            │              │「利達貿易公司」名義│            │
│    │            │              │向鴻展公司購買免洗餐│            │
│    │            │              │具，初期均有付款，同│            │
│    │            │              │年五月十二日起，冒名│            │
│    │            │              │李銘宏者，以「鳳鳴企│            │
│    │            │              │業商行」名義向鴻展公│            │
│    │            │              │司購買免洗餐具，，亦│            │
│    │            │              │有付貨款，惟自八十九│            │
│    │            │              │年五月間起，「林正中│            │
│    │            │              │」、「李銘宏」向鴻展│            │
│    │            │              │公司大量訂貨，惟均延│            │
│    │            │              │欠貨款。            │            │
├──┼──────┼───────┼──────────┼──────┤
│十八│滋味香公司  │食品          │冒名「林正中」者於八│四十八萬元  │
│    │林文仁      │              │十九年一月間起以「利│            │
│    │            │              │達貿易公司」名義向滋│            │
│    │            │              │味香公司購買豬肉乾，│            │
│    │            │              │初期均有付款，同年五│            │
│    │            │              │月起，冒名李銘宏者以│            │
│    │            │              │「鳳鳴企業商行」名義│            │
│    │            │              │向滋味香公司購買豬肉│            │
│    │            │              │乾，即開始延欠貨款。│            │
├──┼──────┼───────┼──────────┼──────┤
│十九│林玉堂      │食品          │冒名「林正中」者於八│四十一萬元  │
│    │            │              │十九年二月間起以 「 │            │
│    │            │              │利達貿易公司」名義向│            │
│    │            │              │林玉堂購買蒜頭酥、蔥│            │
│    │            │              │頭酥，初期有付款，同│            │
│    │            │              │年四月間起，冒名李銘│            │
│    │            │              │宏者，以「鳳鳴企業商│            │
│    │            │              │行」名義向林玉堂購買│            │
│    │            │              │上揭物品，亦有付貨款│            │
│    │            │              │，惟自八十九年五月間│            │
│    │            │              │起，「林正中」、「李│            │
│    │            │              │銘宏」向林玉堂大量訂│            │
│    │            │              │貨，均延欠貨款。    │            │
├──┼──────┼───────┼──────────┼──────┤
│二十│上慶公司    │食品          │冒名「林正中」、「李│一百六十三萬│
│    │洪景松      │              │宏銘」者，於八十九年│元          │
│    │            │              │五月間，分別以「利達│            │
│    │            │              │貿易公司」、「鳳鳴行│            │
│    │            │              │」向上慶公司購買蜜餞│            │
│    │            │              │，第一次有付貨款，之│            │
│    │            │              │後即延欠貨款。      │            │
└──┴──────┴───────┴──────────┴──────┘
附表四：
┌──┬───────┬─────┬────────┬─────────┐
│編號│銀  行  名  稱│申  請  人│設  立  帳  號  │備   考           │
│    │              │          │                │                  │
├──┼───────┼─────┼────────┼─────────┤
│一  │台南市第五信用│林耀東    │000000000       │88.12.10設立      │
│    │合作社        │          │                │89.07.31起無交易紀│
│    │              │          │                │錄                │
├──┼───────┼─────┼────────┼─────────┤
│二  │彰化銀行北屯分│林春華    │000000000       │88.09.03設立      │
│    │行            │          │                │                  │
├──┼───────┼─────┼────────┼─────────┤
│三  │臺灣銀行苗栗分│胡志良    │000000000000    │88.12.06設立      │
│    │行            │          │                │89.07.03拒絕往來  │
├──┼───────┼─────┼────────┼─────────┤
│四  │大安商業銀行嘉│法雅企業有│000000000000    │89.01.06設立      │
│    │義分行        │限公司    │                │                  │
│    │              │楊淦龍    │                │                  │
├──┼───────┼─────┼────────┼─────────┤
│五  │華南商業銀行南│鄭信誠    │000000000000    │88.06.09設立      │
│    │都分行        │          │                │89.07.28拒絕往來  │
└──┴───────┴─────┴────────┴─────────┘
附表五：
┌──┬──────┬────┬────┬─────┬────┬────┐
│編號│付   款   人│發票人  │發票日  │支票號碼  │帳  號  │面額(新 │
│    │            │        │        │          │        │台幣，下│
│    │            │        │        │          │        │同)     │
├──┼──────┼────┼────┼─────┼────┼────┤
│一  │第一商業銀行│王蓮臺  │89.06.25│NA0000000 │011872  │48700元 │
│    │東高雄分行青│        │        │          │        │收受人  │
│    │年辦事處    │        │        │          │        │丙○○  │
├──┼──────┼────┼────┼─────┼────┼────┤
│二  │臺灣銀行苗栗│胡志良  │89.06.25│AL0000000 │47286   │138500元│
│    │分行        │        │        │          │        │收受人  │
│    │            │        │        │          │        │寅○○  │
├──┼──────┼────┼────┼─────┼────┼────┤
│三  │第一商業銀行│王蓮臺  │89.06.30│NA0000000 │011872  │98600元 │
│    │東高雄分行青│        │        │          │        │收受人  │
│    │年辦事處    │        │        │          │        │安捷公司│
├──┼──────┼────┼────┼─────┼────┼────┤
│四  │華南商業銀行│張清松  │89.06.25│AC0000000 │00000000│276500元│
│    │大稻埕分行  │        │        │          │3       │收受人  │
│    │            │        │        │          │        │安捷公司│
├──┼──────┼────┼────┼─────┼────┼────┤
│五  │中國農民銀行│胡志良  │89.06.20│Y0000000  │105157  │31900元 │
│    │苗栗分行    │        │        │          │        │收受人  │
│    │         │        │        │          │        │周慶祥  │
├──┼──────┼────┼────┼─────┼────┼────┤
│六  │第一商業銀行│王蓮臺  │89.06.25│NA0000000 │011872  │197600元│
│    │東高雄分行青│        │        │          │        │收受人  │
│    │年辦事處    │        │        │          │        │丁○○  │
├──┼──────┼────┼────┼─────┼────┼────┤
│七  │華南商業銀行│陳克泰  │89.07.05│HB0000000 │00000000│538600元│
│    │北台南分行  │        │        │          │14      │收受人  │
│    │            │        │        │          │        │日炘公司│
├──┼──────┼────┼────┼─────┼────┼────┤
│八  │高雄市第二信│王蓮臺  │89.06.25│0000000   │021653  │39600元 │
│    │用合作社苓雅│        │        │          │        │        │
│    │分社        │        │        │          │        │        │
├──┼──────┼────┼────┼─────┼────┼────┤
│九  │華南商業銀行│鄭信誠  │89.07.10│BC0000000 │00000000│298700元│
│    │南都分行    │        │        │          │        │收受人  │
│    │            │        │        │          │        │安捷公司│
├──┼──────┼────┼────┼─────┼────┼────┤
│十  │台南市第五信│林耀東  │89.06.30│BA0000000 │0000000 │476800元│
│    │用合作社    │        │        │          │        │收受人  │
│    │            │        │        │          │        │日炘公司│
├──┼──────┼────┼────┼─────┼────┼────┤
│十一│彰化商業銀行│林春華  │89.06.20│BE0000000 │00000000│279100元│
│    │北屯分行    │        │        │          │0       │        │
├──┼──────┼────┼────┼─────┼────┼────┤
│十二│大安商業銀行│楊淦龍  │89.06.25│AT0000000 │00000000│97600元 │
│    │嘉義分行    │        │        │          │6       │收受人  │
│    │            │        │        │          │        │粘錫坤  │
├──┼──────┼────┼────┼─────┼────┼────┤
│十三│高雄市第三信│王蓮臺  │89.06.30│JAA0000000│42628   │186500元│
│    │用合作社三分│        │        │          │        │收受人  │
│    │分社        │        │        │          │        │厚森公司│
├──┼──────┼────┼────┼─────┼────┼────┤
│十四│新竹國際商業│胡克良  │89.06.25│AA0000000 │00000000│287600元│
│    │銀行北苗分行│        │        │          │7       │收受人  │
│    │            │        │        │          │        │厚森公司│
├──┼──────┼────┼────┼─────┼────┼────┤
│十五│大安商業銀行│楊淦龍  │89.06.25│AT0000000 │00000000│197600元│
│    │嘉義分行    │        │        │          │6       │收受人  │
│    │            │        │        │          │        │上慶公司│
├──┼──────┼────┼────┼─────┼────┼────┤
│十  │臺灣銀行苗栗│胡志良  │89.06.25│AL0000000 │47268   │138500元│
│    │分行        │        │        │          │        │收受人  │
│    │            │        │        │          │        │新歷芳企│
│    │            │        │        │          │        │業股份有│
│    │            │        │        │          │        │限公司  │
├──┼──────┼────┼────┼─────┼────┼────┤
│十一│彰化商業銀行│王蓮臺  │89.06.20│BE0000000 │00000000│176800元│
│    │北屯分行    │        │        │          │0       │收受人  │
│    │            │        │        │          │        │台農開發│
│    │            │        │        │          │        │股份有限│
│    │            │        │        │          │        │公司    │
├──┼──────┼────┼────┼─────┼────┼────┤
│十一│高雄市第二信│王蓮臺  │89.06.25│DA0000000 │021653  │296500元│
│   │用合作社苓雅│        │        │          │        │收受人  │
│    │分社        │        │        │          │        │台農開發│
│    │            │        │        │          │        │股份有限│
│    │            │        │        │          │        │公司    │
├──┼──────┼────┼────┼─────┼────┼────┤
│十一│台新國際商業│        │89.07.10│CN0000000 │00000000│187600  │
│    │銀行金華分行│        │        │          │9       │收受人  │
│    │            │        │        │          │        │台農開發│
│    │            │        │        │          │        │股份有限│
│    │            │        │        │          │        │公司    │
└──┴──────┴────┴────┴─────┴────┴────┘
